【裁判字號】    97,中交簡上,841
【裁判日期】    971029
【裁判案由】    公共危險
【裁判全文】
臺灣臺中地方法院刑事判決         97年度中交簡上字第841號
上  訴  人  乙○○
即  被  告
上列上訴人即被告因公共危險案件，不服本院民國97年8月15日
97年度中交簡字第1868號刑事簡易判決（檢察官聲請簡易判決處
刑案號：97年度速偵字第3461號），提起上訴，本院管轄第二審
合議庭判決如下︰
    主    文
上訴駁回。
乙○○緩刑貳年，並應向公庫支付新臺幣拾萬元。
    犯罪事實及理由
一、本案經本院審理結果，認第一審判決認事用法及量刑均無不
    當，應予維持，除犯罪事實中之「車牌號碼7919-ND號自用
    小客車」應更正為「車牌號碼7917-ND號自用小客車」，及
    「車牌號碼7816-NJ號自用小客車」應更正為「車牌號碼187
    6-NJ號自用小客車」外，餘均引用第一審簡易判決書記載之
    事實、證據及理由（如附件）。
二、上訴人即被告提起上訴意旨略以：被告坦認酒駕犯行，請庭
    上念被告為初犯，復已賠償本案二名被害人丙○○、甲○○
    之損失而與之達成和解，且被告任職日商公司，若因本案遭
    判刑，恐影響日後升遷等一切情狀，給予被告緩刑自新機會
    等語。
三、原審以被告服用酒類，不能安全駕駛動力交通工具而駕駛犯
    行，事證明確，而依刑法第185條之3、第41條第1項前段，
    刑法施行法第1條之1，判處被告拘役伍拾伍日，並諭知易科
    罰金之折算標準，認事用法並無違誤，量刑亦屬妥適。上訴
    人僅以請求有緩刑自新機會為由，而提起本件上訴，為無理
    由，應予駁回。
四、查被告未曾因故意犯罪受有期徒刑以上刑之宣告，先前亦無
    任何刑事犯罪紀錄，有臺灣臺中地方法院檢察署刑案資料查
    註紀錄表及臺灣高等法院被告前案紀錄表各一件在卷可按，
    茲念被告因一時失慮，致罹刑章，並衡酌被告犯後坦承犯行
    ，且已與本案車損之案外人丙○○、甲○○達成和解，有和
    解書二紙附卷可案，堪認被告經此偵查審判程序，當知所警
    惕，信無再犯之虞，本院認所宣告之刑以暫不執行為適當，
    併予宣告緩刑二年，並命應向公庫支付如主文所示之金額（
    此部分得為民事強制執行名義），以啟自新。
五、據上論斷，應依刑事訴訟法第455條之1第1項、第3項、第36
    8條、第373條，刑法第74條第1項第1款、第2項第4款，判決
    如主文。
中    華    民    國    97    年    10    月    29    日
                  刑事第十二庭  審判長法  官  莊深淵
                                      法  官  廖慧如
                                      法  官  蔡建興
上正本證明與原本無異。
不得上訴。
                                      書記官  黃英寬
中    華    民    國    97    年    10    月    29    日
附錄論罪科刑法條：
中華民國刑法第185條之3
服用毒品、麻醉藥品、酒類或其他相類之物，不能安全駕駛動力
交通工具而駕駛者，處一年以下有期徒刑、拘役或科或併科十五
萬元以下罰金。


司法院資訊處製作；財團法人民間司法改革基金會備份。
